【裁判字號】    92,易,898
【裁判日期】    920807
【裁判案由】    電子遊戲場業管理條例
【裁判全文】
臺灣高雄地方法院刑事判決               九十二年度易字第八九八號
    公  訴  人  臺灣高雄地方法院檢察署檢察官
    被      告  甲○○
右列被告因違反電子遊戲場業管理條例案件，經檢察官聲請以簡易判決處刑（聲請簡
易判決處書案號：九十一年度偵字第六三二九號、第七八○八號），本院高雄簡易庭
認不宜逕以簡易判決處刑（九十一年度雄簡字第六八七號），移由本院刑事庭改依通
常程序審理，本院判決如左：
    主  文
本件免訴。
    事  實    理  由
一、公訴意旨略以：被告甲○○明知未依電子遊戲場業管理條例辦理營利事業登記者
    ，不得經營電子遊戲場業，竟仍自民國九十一年三月十一日起至同年三月二十一
    日十四時四十分許止，以月薪新臺幣（下同）一萬八千元之代價，僱請有犯意聯
    絡之乙○○（由本院另行審理中）擔任店員，未經向主管機關高雄市政府建設局
    申請設立登記，擅自在高雄市○○區○○路十四號群有商行（市招：界揚超商）
    店內，擺設電子遊戲機龍鳳、超級金龍鳳、春秋二代、金象王、動物柏青樂各一
    台等共計五台供不特定人打玩，而共同經營電子遊戲場業。嗣於九十一年三月二
    十一日十四時四十分許，為警當場查獲，並扣得前開電動賭博機具共五台（合計
    共含ＩＣ板五塊）及上開機台內之賭資（十元硬幣）五百六十元。因認被告甲○
    ○涉犯違反電子遊戲場業管理條例第十五條之規定，而應依同條例第二十二條之
    規定處罰（附註：九十一年度偵字第七八○八號偵查卷係對被告甲○○起訴，另
    九十一年度偵字第六三二九號偵查卷係對被告乙○○起訴，兩者之犯罪事實同一
    ，下稱本案起訴事實）。
二、按案件曾經判決確定者，應諭知免訴之判決，並得不經言詞辯論為之，刑事訴訟
    法第三百零二條第一款、第三百零七條分別定有明文。此項訴訟法上所稱之一事
    不再理之原則，關於實質上一罪或裁判上一罪，均有其適用；連續犯、牽連犯均
    屬裁判上一罪，常業犯則係實質上一罪，連續犯之一部分行為、牽連犯之方法或
    結果之犯罪行為，業經判決確定，或常業犯之一部份犯罪事實曾經判決確定，其
    效當然及於全部，倘檢察官復就連續犯之部分行為、牽連犯之方法或結果行為，
    或將常業犯之其他部份犯罪事實，重行起訴，均應諭知免訴之判決，此有最高法
    院九十一年度台上字第三三八六號判決、六十年度台非字第七七號判例等意旨可
    資參照。
三、經查：
  (一)被告甲○○前曾於九十一年三、四月間某日起至九十一年七月十三日凌晨零時四
    十分許止，基於常業賭博及違法經營經營電子遊戲場業之概括牽連犯意，在臺南
    縣新營市○○路十八之五號設立「豪群電子遊戲場」，擺設超級金龍鳳等電動玩
    具機台共十二台，違法經營經營電子遊戲場業，並利用該店所擺設之機台作為賭
    博之器具，與不特定之人賭博財物，以此所得維生，嗣於同年七月十三日凌晨零
    時四十分許，在上址為警查獲之犯罪事實，業經檢察官提起公訴（臺灣臺南地方
    法院檢察署九十一年度營偵字第九五○號、第一二六二號）後，由臺灣臺南地方
    法院於九十二年三月四日以九十二年度易字第一三一號判決：「被告甲○○共同
    以賭博為常業，處有期徒刑陸月，如易科罰金，以佰元折算日」在案，俟被告
    甲○○雖對該判決不服而提起上訴，然其旋於九十一年五月二十一日撤回上訴，
    致原審判決即前揭九十二年度易字第一三一號判決因而確定（下稱第一犯罪事實
    ）等情，有臺灣臺南地方法院九十二年度易字第一三一號判決書、臺灣高等法院
    被告全國前案紀錄表各一份在卷可稽。
  (二)被告甲○○又曾於九十一年七月間某日起至九十一年八月七日二十時十五分許止
    ，在高雄市○○區○○路十四號一樓其所經營之「界揚超商」內之公眾得出入之
    場所，設置超級金象王等電動賭博機具共七台，並利用上開機台與不特定賭客賭
    博財物，以此所得維生及以之常業。嗣於九十一年八月七日二十時十五分許，為
    警查獲之犯罪事實，業經檢察官另行提起公訴（臺灣高雄地方法院檢察署九十一
    年度偵字第一七三六八號及第一八七六號）後，由本院於九十一年十月三十一
    日以九十一年度簡字第七七七號刑事簡易判決：「被告甲○○共同以賭博為常業
    ，處有期徒刑伍月，如易科罰金，以佰元折算日」在案，俟被告甲○○就該判
    決不服而起上訴後，業經本院於九十二年六月十七日，以九十一年度簡上字第三
    ○四號刑事判決：「原判決關於甲○○部分撤銷，甲○○被訴常業賭博及違反電
    子遊戲場業管理條例部分免訴」確定在案（下稱第二犯罪事實），亦有本院九十
    一年度簡上字第三○四號刑事判決書、臺灣高等法院被告全國前案紀錄表各一份
    在卷可稽。
  (三)本件公訴人起訴（即本案起訴事實）被告於九十一年三月十一日起至同年三月二
    十一日十四時四十分許止，在高雄市○○區○○路十四號群有商行（市招：界揚
    超商）店內，擺設電子電子遊戲機龍鳳等共計五台供不特定人打玩，而共同經營
    電子遊戲場業，被告除涉犯違反電子遊戲場業管理條例罪嫌，顯另涉犯有常業賭
    博罪嫌。而其犯罪時間、手法，與被告第一犯罪事實（即臺灣臺南地方法院九十
    二年度易字第一三一號判決之犯罪事實）之犯罪時間完全重疊，罪時間則在被告
    第二犯罪實（本院九十一年度簡上字第三○四號判決之犯罪事實）之前，犯罪手
    法亦均相同，並均恃此犯罪所得維生，顯係基於同一之常業賭博犯意及違法經營
    經營電子遊戲場業之概括犯意所為，核屬賭博罪之常業犯及違法經營經營電子遊
    戲場業之連續犯，且所犯之常業賭博罪及違法經營電子遊戲場業管理條例罪之連
    續犯等二罪間，亦有方法、目的之牽連關係，為牽連犯，分屬實質上一罪及裁判
    上一罪，依審判不可分原則，前揭臺灣臺南地方法院九十二年度易字第一三一號
    確定判決之效力，應及於本件全部犯罪事實。揆諸上開法律規定與最高法院判例
    、判決意旨，爰不經言詞辯論，逕就本件起訴事實為免訴判決之諭知。
四、至於臺灣臺南地方法院九十二年度易字第一三一號確定判決，雖於該判決理由末
    段附帶說明：被告甲○○於本案之犯行，依據其於該院審理時供稱：伊是想到才
    一間一間開等語，認本案與該案之犯意各別，無裁判上一罪之關係等意見，然查
    ，被告於本案及該案違法經營電子遊戲場業犯行，不僅時間重疊，且犯罪手法亦
    相同，均係以違法經營之電動玩具機台與打玩之不特定人賭博財物，復均恃以此
    犯罪所得維生，而犯相同之罪名，自係基於同一常業賭博犯意及違法經營電子遊
    戲場業之概括犯意所為無誤，本院應不受其拘束，附此說明。
五、移送併辦另以：(一)被告甲○○另於九十二年二月十八日在高雄市○○區○○路九
    十二號「Ｑ便利商店」內，經警查獲擺設電子遊戲機「滿貫大亨」一台，供不特
    定人把玩，另涉犯違反電子遊戲場業管條例第十五條罪嫌（臺灣高雄地方院檢察
    署九十二年度偵字第六一一二號）；(二)被告甲○○另於九十二年三月十八日在高
    雄市○○區○○路九十二號「Ｑ便利商店」內，經警查獲擺設電子遊戲機「滿貫
    大亨」等七台，供不特定人把玩，另涉犯違反電子遊戲場業管條例第十五條罪嫌
    （臺灣高雄地方院檢察署九十二年度偵字第七○○七號）；(三)被告甲○○另於九
    十二年四月一日在高雄市○○區○○路九十二號「Ｑ便利商店」內，經警查獲擺
    設電子遊戲機共八台，供不特定人把玩，另涉犯違反電子遊戲場業管條例第十五
    條罪嫌（臺灣高雄地方院檢察署九十二年度偵字第七四五六號）等犯行，因認與
    本案訴事實有連續犯、牽連犯之裁判上一罪關係而移送併辦。惟本件起訴事實部
    分既應為免訴之判決，則移送併案部分即無從認與前開起訴事實部分有裁判上一
    罪之關係，本院不得併予審究，而無從併辦，自應退由原檢察官另為妥適之處理
    ，附此敘明。
據上論斷，應依刑事訴訟法第三百零二條第一款、第三百零七條，判決如主文。
中      華      民      國      九十二      年      八      月    七    日
                                      臺灣高雄地方法院刑事第七庭
                                        法  官  柯  盛  益
右正本證明與原本無異。
如不服本判決，應於判決送達後十日內，向本院提出上訴狀。
                                        書記官  陳  昱  良
中      華      民      國      九十 二      年      八     月    七    日


司法院資訊處製作；財團法人民間司法改革基金會備份。
